Inventaris van de microfiches van de Burgerlijke Stand Suriname: Geboorteregisters van Paramaribo, 1828-1974, en Erkenningenregisters van Paramaribo, 1916-1928
Nationaal Archief, Den Haag
- Geboorten., A
  - Geboorten Paramaribo., januari-juli 1961; 143
    - Folionr. 2900 - 2959, jun, 51
    - Folionr. 2960 - 3018, jun, 52
    - Folionr. 3021 - 3029, jun, Folionr. 3030 - 3076, jul; 53
    - Folionr. 3077 - 3136, jul, 54
    - Folionr. 3137 - 3196, jul, 55
  - Geboorten Paramaribo., juli-december 1961; 144
    - Folionr. 3197 - 3256, jul, 56
    - Folionr. 3257 - 3316, jul, 57
    - Folionr. 3317 - 3376, jul, 58
    - Folionr. 3377 - 3436, jul, 59
    - Folionr. 3437 - 3496, jul, 60
    - Folionr. 3497 - 3498, jul, Folionr. 3499 - 3541, aug; 61
    - Folionr. 3542 - 3601, aug, 62
    - Folionr. 3602 - 3661, aug, 63
    - Folionr. 3662 - 3719, aug, 64
    - Folionr. 3720 - 3777, aug, 65
    - Folionr. 3778 - 3837, aug, 66
    - Folionr. 3838 - 3897, aug, 67
    - Folionr. 3898 - 3957, aug, 68
    - Folionr. 3958 - 3970, aug, Folionr. 3971 - 4018, sept; 69
    - Folionr. 4018 - 4068, sept, 70
    - Folionr. 4069 - 4128, sept, 71
    - Folionr. 4129 - 4188, sept, 72
    - Folionr. 4189 - 4248, sept, 73
    - Folionr. 4249 - 4308, sept, 74
    - Folionr. 4309 - 4368, sept, 75
    - Folionr. 4369 - 4428, sept, 76
    - Folionr. 4429 - 4488, sept, 77
    - Folionr. 4489 - 4502, sept, Folionr. 4503 - 4535, okt; 78
    - Folionr. 4536 - 4595, okt, 79
    - Folionr. 4596 - 4655, okt, 80
    - Folionr. 4656 - 4715, okt, 81
    - Folionr. 4716 - 4775, okt, 82
    - Folionr. 4776 - 4835, okt, 83
    - Folionr. 4836 - 4895, okt, 84
    - Folionr. 4896 - 4955, okt, 85
    - Folionr. 4956 - 5015, okt, 86
    - Folionr. 5016 - 5062, okt, 87
    - Folionr. 5063 - 5118, okt, 88
    - Folionr. 5119 - 5139, okt, Folionr. 5140 - 5178, nov; 89
    - Folionr. 5179 - 5238, nov, 90
    - Folionr. 5239 - 5298, nov, 91
    - Folionr. 5299 - 5358, nov, 92
    - Folionr. 5359 - 5418, nov, 93
    - Folionr. 5419 - 5478, nov, 94
    - Folionr. 5478 - 5533, nov, 95
    - Folionr. 5534 - 5587, nov, 96
    - Folionr. 5588 - 5647, nov, 97
    - Folionr. 5648 - 5699, nov, Folionr. 5700 - 5707, dec; 98
    - Folionr. 5708 - 5767, dec, 99
    - Folionr. 5768 - 5827, dec, 100
    - Folionr. 5828 - 5887, dec, 101
    - Folionr. 5888 - 5949, dec, 102
    - Folionr. 5950 - 6009, dec, 103
    - Folionr. 6010 - 6054, dec, 104
    - Folionr. 6055 - 6110, dec, 105
    - Folionr. 6111 - 6170, dec, 106
    - Folionr. 6171 - 6228, dec, 107
    - Folionr. 6229 - 6288, dec, 108
    - Folionr. 6289 - 6304, dec, 109
  - Geboorten Paramaribo., januari-juni 1962; 145
    Openbaarheid beperkt tot 01-01-2063
    - Folionr. 1 - 54, jan, 1
    - Folionr. 55 - 114, jan, 2
    - Folionr. 115 - 174, jan, 3
    - Folionr. 175 - 230, jan, 4
    - Folionr. 231 - 290, jan, 5
    - Folionr. 291 - 350, jan, 6
    - Folionr. 351 - 410, jan, 7
    - Folionr. 411 - 470, jan, 8
    - Folionr. 471 - 523, jan, 9
    - Folionr. 524 - 560, jan, Folionr. 561 - 579, feb; 10
    - Folionr. 580 - 639, feb, 11
    - Folionr. 640 - 697, feb, 12
    - Folionr. 698 - 755, feb, 13
    - Folionr. 756 - 815, feb, 14
    - Folionr. 816 - 875, feb, 15
    - Folionr. 876 - 935, feb, 16
    - Folionr. 936 - 995, feb, 17
    - Folionr. 996 - 1050, feb, 18
    - Folionr. 1051 - 1073, feb, Folionr. 1074 - 1110, mrt; 19
    - Folionr. 1111 - 1168, mrt, 20
    - Folionr. 1169 - 1228, mrt, 21
    - Folionr. 1229 - 1288, mrt, 22
    - Folionr. 1289 - 1348, mrt, 23
    - Folionr. 1349 - 1408, mrt, 24
    - Folionr. 1409 - 1468, mrt, 25
    - Folionr. 1469 - 1517, mrt, 26
    - Folionr. 1518 - 1573, mrt, 27
    - Folionr. 1574 - 1633, mrt, 28
    - Folionr. 1634 - 1662, mrt, Folionr. 1663 - 1693, apr; 29
    - Folionr. 1694 - 1753, apr, 30
    - Folionr. 1754 - 1813, apr, 31
    - Folionr. 1814 - 1873, apr, 32
    - Folionr. 1874 - 1931, apr, 33
    - Folionr. 1932 - 1991, apr, 34
    - Folionr. 1992 - 2044, apr, 35
    - Folionr. 2045 - 2104, apr, 36
    - Folionr. 2105 - 2164, apr, 37
    - Folionr. 2165 - 2182, apr, Folionr. 2183 - 2224, mei; 38
    - Folionr. 2225 - 2278, mei, 39
    - Folionr. 2279 - 2336, mei, 40
    - Folionr. 2337 - 2396, mei, 41
    - Folionr. 2397 - 2454, mei, 42
    - Folionr. 2455 - 2512, mei, 43
    - Folionr. 2513 - 2553, mei, 44
    - Folionr. 2554 - 2613, mei, 45
    - Folionr. 2614 - 2673, mei, 46
    - Folionr. 2674 - 2712, mei, Folionr. 2713 - 2733, juni; 47
    - Folionr. 2734 - 2793, juni, 48
    - Folionr. 2794 - 2853, juni, 49
    - Folionr. 2854 - 2913, juni, 50
    - Folionr. 2914 - 2971, juni, 51
    - Folionr. 2972 - 3024, juni, 52
    - Folionr. 3025 - 3080, juni, 53
    - Folionr. 3081 - 3140, juni, 54
    - Folionr. 3141 - 3200, juni, 55
  - Geboorten Paramaribo., juni-december 1962; 146
    - Folionr. 3201 - 3241, juni, Folionr. 3242 - 3260, juli; 56
    - Folionr. 3261 - 3320, juli, 57
    - Folionr. 3321 - 3380, juli, 58
    - Folionr. 3381 - 3440, juli, 59
    - Folionr. 3441 - 3500, juli, 60
    - Folionr. 3501 - 3551, juli, 61
    - Folionr. 3552 - 3611, juli, 62
    - Folionr. 3612 - 3671, juli, 63
    - Folionr. 3672 - 3731, juli, 64
    - Folionr. 3732 - 3749, juli, Folionr. 3750 - 3791, aug; 65
    - Folionr. 3792 - 3851, aug, 66
    - Folionr. 3852 - 3909, aug, 67
    - Folionr. 3910 - 3969, aug, 68
    - Folionr. 3970 - 4024, aug, 69
    - Folionr. 4025 - 4080, aug, 70
    - Folionr. 4081 - 4140, aug, 71
    - Folionr. 4141 - 4200, aug, 72
    - Folionr. 4201 - 4260, aug, 73
    - Folionr. 4261 - 4277, aug, Folionr. 4278 - 4320, sept; 74
    - Folionr. 4321 - 4380, sept, 75
    - Folionr. 4381 - 4440, sept, 76
    - Folionr. 4441 - 4500, sept, 77
    - Folionr. 4501 - 4547, sept, 78
    - Folionr. 4548 - 4607, sept, 79
    - Folionr. 4608 - 4665, sept, 80
    - Folionr. 4666 - 4725, sept, 81
    - Folionr. 4726 - 4760, sept, Folionr. 4761 - 4785, okt; 82
    - Folionr. 4786 - 4845, okt, 83
    - Folionr. 4846 - 4905, okt, 84
    - Folionr. 4906 - 4963, okt, 85
    - Folionr. 4964 - 5023, okt, 86
    - Folionr. 5024 - 5072, okt, 87
    - Folionr. 5073 - 5130, okt, 88
    - Folionr. 5131 - 5188, okt, 89
    - Folionr. 5189 - 5248, okt, 90
    - Folionr. 5249 - 5300, okt, 91
    - Folionr. 5301 - 5360, okt, 92
    - Folionr. 5361 - 5376, okt, Folionr. 5377 - 5420, nov; 93
    - Folionr. 5421 - 5480, nov, 94
    - Folionr. 5481 - 5533, nov, 95
    - Folionr. 5534 - 5585, nov, 96
    - Folionr. 5586 - 5645, nov, 97
    - Folionr. 5646 - 5705, nov, 98
    - Folionr. 5706 - 5765, nov, 99
    - Folionr. 5766 - 5825, nov, 100
    - Folionr. 5826 - 5885, nov, 101
    - Folionr. 5886 - 5943, nov, 102
    - Folionr. 5944 - 5964, nov, Folionr. 5965 - 6003, dec; 103
    - Folionr. 6004 - 6056, dec, 104
    - Folionr. 6057 - 6114, dec, 105
    - Folionr. 6115 - 6174, dec, 106
    - Folionr. 6175 - 6234, dec, 107
    - Folionr. 6235 - 6292, dec, 108
    - Folionr. 6293 - 6352, dec, 109
    - Folionr. 6353 - 6412, dec, 110
    - Folionr. 6413 - 6472, dec, 111
    - Folionr. 6473 - 6505, dec, 112
  - Geboorten Paramaribo., januari-juli 1963; 147
    Openbaarheid beperkt tot 01-01-2064
    - Folionr. 1 - 56, jan, 1
    - Folionr. 57 - 116, jan, 2
    - Folionr. 117 - 176, jan, 3
    - Folionr. 177 - 236, jan, 4
    - Folionr. 237 - 296, jan, 5
    - Folionr. 297 - 356, jan, 6
    - Folionr. 356 - 416, jan, 7
    - Folionr. 417 - 476, jan, 8
    - Folionr. 477 - 521, jan, 9
    - Folionr. 522 - 530, jan, Folionr. 531 - 577, feb; 10
    - Folionr. 578 - 637, feb, 11
    - Folionr. 638 - 697, feb, 12
    - Folionr. 698 - 757, feb, 13
    - Folionr. 758 - 817, feb, 14
    - Folionr. 818 - 877, feb, 15
    - Folionr. 878 - 937, feb, 16
    - Folionr. 938 - 997, feb, 17
    - Folionr. 998 - 1050, feb, 18
    - Folionr. 1051 - 1059, feb, Folionr. 1060 - 1110, mrt; 19
    - Folionr. 1111 - 1170, mrt, 20
    - Folionr. 1171 - 1230, mrt, 21
    - Folionr. 1231 - 1290, mrt, 22
    - Folionr. 1291 - 1350, mrt, 23
    - Folionr. 1351 - 1410, mrt, 24
    - Folionr. 1411 - 1470, mrt, 25
    - Folionr. 1471 - 1517, mrt, 26
    - Folionr. 1518 - 1575, mrt, 27
    - Folionr. 1576 - 1589, mrt, Folionr. 1590 - 1635, apr; 28
    - Folionr. 1636 - 1695, apr, 29
    - Folionr. 1696 - 1755, apr, 30
    - Folionr. 1756 - 1815, apr, 31
    - Folionr. 1816 - 1875, apr, 32
    - Folionr. 1876 - 1935, apr, 33
    - Folionr. 1936 - 1993, apr, 34
    - Folionr. 1994 - 2044, apr, 35
    - Folionr. 2045 - 2100, apr, 36
    - Folionr. 2101 - 2124, apr, Folionr. 2125 - 2160, mei; 37
    - Folionr. 2161 - 2220, mei, 38
    - Folionr. 2221 - 2280, mei, 39
    - Folionr. 2281 - 2340, mei, 40
    - Folionr. 2341 - 2400, mei, 41
    - Folionr. 2401 - 2460, mei, 42
    - Folionr. 2461 - 2515, mei, 43
    - Folionr. 2516 - 2567, mei, 44
    - Folionr. 2568 - 2627, mei, 45
    - Folionr. 2628 - 2687, mei, 46
    - Folionr. 2688 - 2689, mei, Folionr. 2690 - 2747, jun; 47
    - Folionr. 2748 - 2807, jun, 48
    - Folionr. 2808 - 2867, jun, 49
    - Folionr. 2868 - 2927, jun, 50
    - Folionr. 2928 - 2987, jun, 51
    - Folionr. 2988 - 3038, jun, 52
    - Folionr. 3039 - 3098, jun, 53
    - Folionr. 3099 - 3158, jun, 54
    - Folionr. 3159 - 3210, jun, Folionr. 3211 - 3218, jul; 55
    - Folionr. 3219 - 3278, jul, 56
    - Folionr. 3279 - 3336, jul, 57
  - Geboorten Paramaribo., juli-december 1963; 148
    - Folionr. 3337 - 3396, jul, 58
    - Folionr. 3397 - 3456, jul, 59
    - Folionr. 3457 - 3516, jul, 60
    - Folionr. 3517 - 3561, jul, 61
    - Folionr. 3562 - 3621, jul, 62
    - Folionr. 3622 - 3681, jul, 63
    - Folionr. 3682 - 3741, jul, 64
    - Folionr. 3742 - 3771, jul, Folionr. 3772 - 3801, aug; 65
    - Folionr. 3802 - 3861, aug, 66
    - Folionr. 3862 - 3921, aug, 67
    - Folionr. 3922 - 3981, aug, 68
    - Folionr. 3982 - 4032, aug, 69
    - Folionr. 4033 - 4090, aug, 70
    - Folionr. 4091 - 4150, aug, 71
    - Folionr. 4151 - 4210, aug, 72
    - Folionr. 4211 - 4268, aug, 73
    - Folionr. 4269 - 4320, aug, Folionr. 4321 - 4328, sept; 74
    - Folionr. 4329 - 4388, sept, 75
    - Folionr. 4389 - 4448, sept, 76
    - Folionr. 4449 - 4508, sept, 77
    - Folionr. 4509 - 4553, sept, 78
    - Folionr. 4554 - 4613, sept, 79
    - Folionr. 4614 - 4673, sept, 80
    - Folionr. 4674 - 4733, sept, 81
    - Folionr. 4734 - 4793, sept, 82
    - Folionr. 4794 - 4851, sept, 83
    - Folionr. 4852 - 4911, okt, 84
    - Folionr. 4912 - 4967, okt, 85
    - Folionr. 4968 - 5027, okt, 86
    - Folionr. 5028 - 5074, okt, 87
    - Folionr. 5075 - 5134, okt, 88
    - Folionr. 5135 - 5194, okt, 89
    - Folionr. 5195 - 5254, okt, 90
    - Folionr. 5255 - 5314, okt, 91
    - Folionr. 5315 - 5374, okt, 92
    - Folionr. 5375 - 5423, okt, Folionr. 5424 - 5434, nov; 93
    - Folionr. 5435 - 5494, nov, 94
    - Folionr. 5495 - 5545, nov, 95
    - Folionr. 5546 - 5605, nov, 96
    - Folionr. 5606 - 5665, nov, 97
    - Folionr. 5666 - 5725, nov, 98
    - Folionr. 5726 - 5785, nov, 99
    - Folionr. 5786 - 5845, nov, 100
    - Folionr. 5846 - 5901, nov, 101
    - Folionr. 5902 - 5959, nov, 102
    - Folionr. 5958 - 5962, nov, Folionr. 5963 - 6017, dec; 103
    - Folionr. 6018 - 6064, dec, 104
    - Folionr. 6065 - 6124, dec, 105
    - Folionr. 6125 - 6184, dec, 106
    - Folionr. 6185 - 6244, dec, 107
    - Folionr. 6245 - 6304, dec, 108
    - Folionr. 6305 - 6364, dec, 109
    - Folionr. 6365 - 6424, dec, 110
    - Folionr. 6425 - 6484, dec, 111
    - Folionr. 6485 - 6543, dec, 112
    - Folionr. 6544 - 6603, dec, 113
    - Folionr. 6604 - 6635, dec, 114
  - Geboorten Paramaribo., januari-juli 1964; 149
    Openbaarheid beperkt tot 01-01-2065
    - Folionr. 1 - 56, jan, 1
    - Folionr. 57 - 116, jan, 2
    - Folionr. 117 - 176, jan, 3
    - Folionr. 177 - 236, jan, 4
    - Folionr. 237 - 296, jan, 5
    - Folionr. 297 - 356, jan, 6
    - Folionr. 357 - 416, jan, 7
    - Folionr. 417 - 476, jan, 8
    - Folionr. 477 - 523, jan, 9
    - Folionr. 524 - 583, jan, 10
    - Folionr. 584 - 601, jan, Folionr. 602 - 643, feb; 11
    - Folionr. 644 - 703, feb, 12
    - Folionr. 704 - 763, feb, 13
    - Folionr. 764 - 823, feb, 14
    - Folionr. 824 - 883, feb, 15
    - Folionr. 884 - 943, feb, 16
    - Folionr. 944 - 1003, feb, 17
    - Folionr. 1004 - 1044, feb, 18
    - Folionr. 1045 - 1104, feb, 19
    - Folionr. 1105 - 1132, feb, Folionr. 1133 - 1164, mrt; 20
    - Folionr. 1165 - 1224, mrt, 21
    - Folionr. 1225 - 1284, mrt, 22
    - Folionr. 1285 - 1344, mrt, 23
    - Folionr. 1345 - 1404, mrt, 24
    - Folionr. 1405 - 1464, mrt, 25
    - Folionr. 1465 - 1515, mrt, 26
    - Folionr. 1516 - 1575, mrt, 27
    - Folionr. 1576 - 1635, mrt, 28
    - Folionr. 1636 - 1697, mrt, 29
    - Folionr. 1698 - 1719, mrt, Folionr. 1720 - 1757, apr; 30
    - Folionr. 1758 - 1817, apr, 31
    - Folionr. 1818 - 1877, apr, 32
    - Folionr. 1878 - 1937, apr, 33
    - Folionr. 1938 - 1997, apr, 34
    - Folionr. 1998 - 2044, apr, 35
    - Folionr. 2045 - 2104, apr, 36
    - Folionr. 2105 - 2164, apr, 37
    - Folionr. 2165 - 2224, apr, 38
    - Folionr. 2225 - 2251, apr, Folionr. 2252 - 2284, mei; 39
    - Folionr. 2285 - 2344, mei, 40
    - Folionr. 2345 - 2404, mei, 41
    - Folionr. 2405 - 2464, mei, 42
    - Folionr. 2465 - 2515, mei, 43
    - Folionr. 2516 - 2571, mei, 44
    - Folionr. 2572 - 2631, mei, 45
    - Folionr. 2632 - 2691, mei, 46
    - Folionr. 2692 - 2751, mei, 47
    - Folionr. 2752 - 2766, mei, Folionr. 2767 - 2809, jun; 48
    - Folionr. 2810 - 2869, jun, 49
    - Folionr. 2870 - 2929, jun, 50
    - Folionr. 2930 - 2989, jun, 51
    - Folionr. 2990 - 3038, jun, 52
    - Folionr. 3039 - 3098, jun, 53
    - Folionr. 3099 - 3156, jun, 54
    - Folionr. 3157 - 3214, jun, 55
    - Folionr. 3215 - 3270, jun, Folionr. 3271 - 3274, jul; 56
    - Folionr. 3275 - 3334, jul, 57
    - Folionr. 3333 - 3390, jul, 58
  - Geboorten Paramaribo., juli-december 1964; 150
    - Folionr. 3391 - 3450, jul, 59
    - Folionr. 3451 - 3508, jul, 60
    - Folionr. 3509 - 3553, jul, 61
    - Folionr. 3554 - 3613, jul, 62
    - Folionr. 3614 - 3673, jul, 63
    - Folionr. 3674 - 3733, jul, 64
    - Folionr. 3734 - 3752, jul, Folionr. 3753 - 3793, aug; 65
    - Folionr. 3794 - 3853, aug, 66
    - Folionr. 3854 - 3913, aug, 67
    - Folionr. 3914 - 3973, aug, 68
    - Folionr. 3974 - 4024, aug, 69
    - Folionr. 4025 - 4074, aug, 70
    - Folionr. 4075 - 4134, aug, 71
    - Folionr. 4135 - 4194, aug, 72
    - Folionr. 4195 - 4254, aug, 73
    - Folionr. 4255 - 4286, aug, Folionr. 4287 - 4314, sept; 74
    - Folionr. 4315 - 4374, sept, 75
    - Folionr. 4375 - 4432, sept, 76
    - Folionr. 4433 - 4492, sept, 77
    - Folionr. 4493 - 4541, sept, 78
    - Folionr. 4540 - 4597, sept, 79
    - Folionr. 4598 - 4657, sept, 80
    - Folionr. 4658 - 4717, sept, 81
    - Folionr. 4718 - 4777, sept, 82
    - Folionr. 4778 - 4837, sept, 83
    - Folionr. 4838 - 4875, sept, Folionr. 4876 - 4897, okt; 84
    - Folionr. 4898 - 4957, okt, 85
    - Folionr. 4958 - 5017, okt, 86
    - Folionr. 5018 - 5070, okt, 87
    - Folionr. 5071 - 5130, okt, 88
    - Folionr. 5131 - 5188, okt, 89
    - Folionr. 5189 - 5250, okt, 90
    - Folionr. 5291 - 5310, okt, 91
    - Folionr. 5311 - 5370, okt, 92
    - Folionr. 5371 - 5430, okt, 93
    - Folionr. 5431 - 5490, okt, 94
    - Folionr. 5491 - 5527, okt, Folionr. 5528 - 5541, nov; 95
    - Folionr. 5542 - 5597, nov, 96
    - Folionr. 5598 - 5657, nov, 97
    - Folionr. 5658 - 5717, nov, 98
    - Folionr. 5718 - 5777, nov, 99
    - Folionr. 5778 - 5837, nov, 100
    - Folionr. 5838 - 5897, nov, 101
    - Folionr. 5898 - 5957, nov, 102
    - Folionr. 5958 - 6017, nov, 103
    - Folionr. 6018 - 6068, nov, 104
    - Folionr. 6069 - 6128, nov, 105
    - Folionr. 6129 - 6172, nov, Folionr. 6173 - 6186, dec; 106
    - Folionr. 6187 - 6244, dec, 107
    - Folionr. 6245 - 6304, dec, 108
    - Folionr. 6305 - 6364, dec, 109
    - Folionr. 6365 - 6422, dec, 110
    - Folionr. 6423 - 6480, dec, 111
    - Folionr. 6481 - 6539, dec, 112
    - Folionr. 6540 - 6591, dec, 113
    - Folionr. 6592 - 6651, dec, 114
    - Folionr. 6652 - 6711, dec, 115
    - Folionr. 6712 - 6771, dec, 116
    - Folionr. 6772 - 6784, dec, 117
  - Geboorten Paramaribo., januari-juni 1965; 151
    Openbaarheid beperkt tot 01-01-2066
    - Folionr. 1 - 50, jan, 1
    - Folionr. 51 - 110, jan, 2
    - Folionr. 111 - 170, jan, 3
    - Folionr. 171 - 230, jan, 4
    - Folionr. 231 - 290, jan, 5
    - Folionr. 291 - 350, jan, 6
    - Folionr. 351 - 410, jan, 7
    - Folionr. 411 - 470, jan, 8
    - Folionr. 471 - 521, jan, 9
    - Folionr. 522 - 557, jan, Folionr. 558 - 577, feb; 10
    - Folionr. 578 - 635, feb, 11
    - Folionr. 636 - 695, feb, 12
    - Folionr. 696 - 753, feb, 13
    - Folionr. 754 - 811, feb, 14
    - Folionr. 812 - 871, feb, 15
    - Folionr. 872 - 931, feb, 16
    - Folionr. 932 - 989, feb, 17
    - Folionr. 990 - 1036, feb, 18
    - Folionr. 1037 - 1096, feb, 19
    - Folionr. 1097 - 1124, feb, Folionr. 1125 - 1154, mrt; 20
    - Folionr. 1155 - 1214, mrt, 21
    - Folionr. 1215 - 1274, mrt, 22
    - Folionr. 1275 - 1334, mrt, 23
    - Folionr. 1335 - 1394, mrt, 24
    - Folionr. 1395 - 1452, mrt, 25
    - Folionr. 1453 - 1509, mrt, 26
    - Folionr. 1510 - 1559, mrt, 27
    - Folionr. 1560 - 1619, mrt, 28
    - Folionr. 1620 - 1679, mrt, 29
    - Folionr. 1680 - 1704, mrt, Folionr. 1705 - 1739, apr; 30
    - Folionr. 1740 - 1799, apr, 31
    - Folionr. 1800 - 1859, apr, 32
    - Folionr. 1860 - 1919, apr, 33
    - Folionr. 1920 - 1979, apr, 34
    - Folionr. 1980 - 2030, apr, 35
    - Folionr. 2031 - 2086, apr, 36
    - Folionr. 2087 - 2146, apr, 37
    - Folionr. 2147 - 2206, apr, 38
    - Folionr. 2207 - 2211, apr, Folionr. 2212 - 2266, mei; 39
    - Folionr. 2267 - 2326, mei, 40
    - Folionr. 2327 - 2386, mei, 41
    - Folionr. 2387 - 2446, mei, 42
    - Folionr. 2447 - 2506, mei, 43
    - Folionr. 2507 - 2555, mei, 44
    - Folionr. 2556 - 2615, mei, 45
    - Folionr. 2616 - 2675, mei, 46
    - Folionr. 2676 - 2733, mei, 47
    - Folionr. 2734 - 3774, mei, Folionr. 2775 - 2793, jun; 48
    - Folionr. 2794 - 2849, jun, 49
    - Folionr. 2850 - 2909, jun, 50
    - Folionr. 2910 - 2969, jun, 51
    - Folionr. 2970 - 3018, jun, 52
    - Folionr. 3019 - 3068, jun, 53
    - Folionr. 3069 - 3128, jun, 54
    - Folionr. 3129 - 3188, jun, 55
  - Geboorten Paramaribo., juni-december 1965; 152
    - Folionr. 3189 - 3248, jun, 56
    - Folionr. 3249 - 3288, jun, Folionr. 3289 - 3308, jul; 57
    - Folionr. 3309 - 3366, jul, 58
    - Folionr. 3367 - 3426, jul, 59
    - Folionr. 3427 - 3486, jul, 60
    - Folionr. 3487 - 3539, jul, 61
    - Folionr. 3540 - 3595, jul, 62
    - Folionr. 3596 - 3655, jul, 63
    - Folionr. 3656 - 3713, jul, 64
    - Folionr. 3714 - 3766, jul, Folionr. 3767 - 3773, aug; 65
    - Folionr. 3774 - 3833, aug, 66
    - Folionr. 3834 - 3893, aug, 67
    - Folionr. 3894 - 3953, aug, 68
    - Folionr. 3954 - 4013, aug, 69
    - Folionr. 4014 - 4064, aug, 70
    - Folionr. 4065 - 4122, aug, 71
    - Folionr. 4123 - 4182, aug, 72
    - Folionr. 4183 - 4242, aug, 73
    - Folionr. 4243 - 4280, aug, Folionr. 4281 - 4302, sept; 74
    - Folionr. 4303 - 4362, sept, 75
    - Folionr. 4363 - 4422, sept, 76
    - Folionr. 4423 - 4482, sept, 77
    - Folionr. 4483 - 4535, sept, 78
    - Folionr. 4536 - 4595, sept, 79
    - Folionr. 4596 - 4655, sept, 80
    - Folionr. 4656 - 4715, sept, 81
    - Folionr. 4716 - 4775, sept, 82
    - Folionr. 4776 - 4785, sept, Folionr. 4786 - 4835, okt; 83
    - Folionr. 4836 - 4895, okt, 84
    - Folionr. 4896 - 4955, okt, 85
    - Folionr. 4956 - 5015, okt, 86
    - Folionr. 5016 - 5056, okt, 87
    - Folionr. 5057 - 5116, okt, 88
    - Folionr. 5117 - 5176, okt, 89
    - Folionr. 5177 - 5236, okt, 90
    - Folionr. 5237 - 5296, okt, 91
    - Folionr. 5297 - 5314, okt, Folionr. 5315 - 5356, nov; 92
    - Folionr. 5357 - 5416, nov, 93
    - Folionr. 5417 - 5476, nov, 94
    - Folionr. 5477 - 5533, nov, 95
    - Folionr. 5534 - 5589, nov, 96
    - Folionr. 5590 - 5649, nov, 97
    - Folionr. 5650 - 5709, nov, 98
    - Folionr. 5710 - 5769, nov, 99
    - Folionr. 5770 - 5829, nov, 100
    - Folionr. 5830 - 5873, nov, Folionr. 5874 - 5889, dec; 101
    - Folionr. 5890 - 5949, dec, 102
    - Folionr. 5950 - 6009, dec, 103
    - Folionr. 6010 - 6056, dec, 104
    - Folionr. 6057 - 6116, dec, 105
    - Folionr. 6117 - 6176, dec, 106
    - Folionr. 6177 - 6236, dec, 107
    - Folionr. 6237 - 6296, dec, 108
    - Folionr. 6397 - 6356, dec, 109
    - Folionr. 6357 - 6416, dec, 110
    - Folionr. 6417 - 6433, dec, 111
  - Geboorten Paramaribo., januari-juli 1966; 153
    Openbaarheid beperkt tot 01-01-2067
    - Folionr. 1 - 56, jan, 1
    - Folionr. 57 - 116, jan, 2
    - Folionr. 117 - 176, jan, 3
    - Folionr. 177 - 236, jan, 4
    - Folionr. 237 - 294, jan, 5
    - Folionr. 295 - 352, jan, 6
    - Folionr. 353 - 412, jan, 7
    - Folionr. 413 - 472, jan, 8
    - Folionr. 473 - 521, jan, 9
    - Folionr. 522 - 554, jan, Folionr. 555 - 581, feb; 10
    - Folionr. 582 - 639, feb, 11
    - Folionr. 640 - 699, feb, 12
    - Folionr. 700 - 761, feb, 13
    - Folionr. 762 - 821, feb, 14
    - Folionr. 822 - 881, feb, 15
    - Folionr. 882 - 941, feb, 16
    - Folionr. 942 - 1001, feb, 17
    - Folionr. 1002 - 1034, feb, Folionr. 1035 - 1044, mrt; 18
    - Folionr. 1045 - 1104, mrt, 19
    - Folionr. 1105 - 1164, mrt, 20
    - Folionr. 1165 - 1224, mrt, 21
    - Folionr. 1225 - 1284, mrt, 22
    - Folionr. 1285 - 1344, mrt, 23
    - Folionr. 1345 - 1404, mrt, 24
    - Folionr. 1405 - 1464, mrt, 25
    - Folionr. 1465 - 1517, mrt, 26
    - Folionr. 1518 - 1577, mrt, 27
    - Folionr. 1578 - 1619, mrt, Folionr. 1620 - 1637, apr; 28
    - Folionr. 1638 - 1697, apr, 29
    - Folionr. 1698 - 1757, apr, 30
    - Folionr. 1758 - 1817, apr, 31
    - Folionr. 1818 - 1877, apr, 32
    - Folionr. 1878 - 1937, apr, 33
    - Folionr. 1938 - 1997, apr, 34
    - Folionr. 1998 - 2038, apr, 35
    - Folionr. 2039 - 2098, apr, 36
    - Folionr. 2099 - 2115, apr, Folionr. 2116 - 2158, mei; 37
    - Folionr. 2159 - 2218, mei, 38
    - Folionr. 2219 - 2278, mei, 39
    - Folionr. 2279 - 2338, mei, 40
    - Folionr. 2339 - 2398, mei, 41
    - Folionr. 2399 - 2458, mei, 42
    - Folionr. 2459 - 2515, mei, 43
    - Folionr. 2516 - 2569, mei, 44
    - Folionr. 2570 - 2629, mei, 45
    - Folionr. 2630 - 2651, mei, Folionr. 2652 - 2689, jun; 46
    - Folionr. 2690 - 2749, jun, 47
    - Folionr. 2750 - 2807, jun, 48
    - Folionr. 2808 - 2867, jun, 49
    - Folionr. 2868 - 2927, jun, 50
    - Folionr. 2928 - 2987, jun, 51
    - Folionr. 2988 - 3038, jun, 52
    - Folionr. 3039 - 3098, jun, 53
    - Folionr. 3099 - 3127, jun, Folionr. 3128 - 3158, jul; 54
    - Folionr. 3159 - 3218, jul, 55
  - Geboorten Paramaribo., juli-december 1966; 154
    - Folionr. 3219 - 3278, jul, 56
    - Folionr. 3279 - 3338, jul, 57
    - Folionr. 3339 - 3398, jul, 58
    - Folionr. 3399 - 3456, jul, 59
    - Folionr. 3457 - 3516, jul, 60
    - Folionr. 3517 - 3559, jul, 61
    - Folionr. 3560 - 3619, jul, 62
    - Folionr. 3620 - 3625, jul, Folionr. 3626 - 3679, aug; 63
    - Folionr. 3680 - 3739, aug, 64
    - Folionr. 3740 - 3799, aug, 65
    - Folionr. 3800 - 3859, aug, 66
    - Folionr. 3860 - 3919, aug, 67
    - Folionr. 3920 - 3979, aug, 68
    - Folionr. 3980 - 4032, aug, 69
    - Folionr. 4033 - 4092, aug, 70
    - Folionr. 4093 - 4152, aug, 71
    - Folionr. 4153 - 4181, aug, Folionr. 4182 - 4212, sept; 72
    - Folionr. 4213 - 4272, sept, 73
    - Folionr. 4273 - 4332, sept, 74
    - Folionr. 4333 - 4392, sept, 75
    - Folionr. 4393 - 4452, sept, 76
    - Folionr. 4453 - 4512, sept, 77
    - Folionr. 4513 - 4559, sept, 78
    - Folionr. 4560 - 4619, sept, 79
    - Folionr. 4620 - 4679, sept, 80
    - Folionr. 4680 - 4739, sept, 81
    - Folionr. 4740 - 4774, sept, Folionr. 4775 - 4797, okt; 82
    - Folionr. 4798 - 4857, okt, 83
    - Folionr. 4858 - 4917, okt, 84